【裁判字號】    99,消債清,5
【裁判日期】    990421
【裁判案由】    清算事件
【裁判全文】
臺灣士林地方法院民事裁定             99年度消債清字第5號
聲  請  人
即  債務人  甲○○
代  理  人  陳香如律師
上列當事人聲請清算事件，本院裁定如下：
    主  文
債務人甲○○自中華民國九十九年四月二十一日下午五時起開始
清算程序。
命司法事務官進行本件清算程序。
    理  由
一、按債務人與金融機構協商成立者，不得聲請更生或清算，但
    因不可歸責於己之事由，致履行顯有重大困難者，不在此限
    。本條例施行前，債務人依金融主管機關協調成立之中華民
    國銀行公會會員辦理消費金融案件無擔保債務協商機制與金
    融機構成立之協商，準用前項之規定，消費者債務清理條例
    第151 條第5 項、第6 項分別定有明文。次按，債務人不能
    清償債務或有不能清償之虞，於法院裁定開始更生程序或許
    可和解或宣告破產前，得向法院聲請清算，觀諸消費者債務
    清理條例第3 條、第80條規定自明。又法院開始清算程序之
    裁定，應載明其年、月、日、時，並即時發生效力。法院開
    始更生或清算程序後，得命司法事務官進行更生或清算程序
    ，必要時得選任律師、會計師或其他適當之自然人或法人一
    人為監督人或管理人，復為同條例第83條第1 項、第16條所
    明定。
二、聲請意旨略以：伊有不能清償債務情事，前曾於民國95年依
    「中華民國銀行公會會員辦理消費金融案件無擔保債務協商
    機制」請求共同協商債務清償方案，並協商成立，協商條件
    為每月還款新臺幣（下同）2 萬7,064 元。惟伊因任職之公
    司結束營業而於95年7 月非自願性失業，致無力履行協商約
    定以致毀諾。又伊於96年9 月罹患紅斑性狼瘡併發腎絲球腎
    炎，因需接受化療以致無法順利尋求工作，且伊目前為低收
    入戶，是伊確係因不可歸責於己，致履行協商條件顯有重大
    困難。且伊未經法院裁定開始更生程序或許可和解或宣告破
    產，爰向本院聲請清算等語。
三、經查，債務人所主張之上開事實，有中華民國銀行公會會員
    辦理消費金融案件無擔保債務協商機制協議書及無擔保債務
    還款計畫影本（見本院卷第85至86頁）、財政部臺北市國稅
    局97年度綜合所得稅各類所得資料清單（見本院卷第39頁）
    、財政部臺北市國稅局財產歸屬資料清單（見本院卷第16頁
    ）、財團法人金融聯合徵信中心當事人綜合信用報告─債務
    清理條例協商前置專用債權人清冊（見本院卷第41至44頁）
    、國立臺灣大學醫學院附設醫院之診斷證明書（見本院卷第
    35至55頁）、臺北市大同區公所98年11月30日北市同社第00
    00000000號准核列債務人為低收入戶函文（見本院卷第36至
    37頁）等為證，核閱屬實，堪認為真正。佐諸債務人自陳於
    95年7 月非自願性失業，業據提出勞工保險被保險人投保資
    料表及明細（見本院卷第45至46頁）、債務人之郵局存摺內
    頁自95年9 月至96年2 月勞工保險局之失業救助給付轉帳資
    料（見本院卷第26至24頁）等為證，堪信為真。是債務人確
    係因非自願性失業及罹病中而無力履行其協商金額。準此，
    債務人主張其有不可歸責於己之事由，致履行協商條件顯有
    困難，當為實在。此外，債務人復查無消費者債務清理條例
    第6 條第3項 、第8 條或第82條第2 項所定駁回清算聲請之
    事由存在，則債務人聲請清算，應屬有據。揆諸首揭規定及
    說明，應予開始清算程序，並命司法事務官進行本件清算程
    序。
四、爰裁定如主文。
中    華    民    國    99    年    4     月    21    日
                  民事第二庭  法      官  方彬彬
上為正本係照原本作成。
本件不得抗告。
中    華    民    國    99    年    4     月    21    日
                              書  記  官  周嫣蘋

司法院資訊處製作；財團法人民間司法改革基金會備份。
